臺灣桃園地方法院民事判決　　　　　　　　　　　　　九十三年度訴字第八二八號
　　原　　　告　富邦商業銀行股份有限公司
　　　　　　　　　　　　　　、.
　　法定代理人　乙○○
　　訴訟代理人　丁○○
　　被　　　告　甲○○
　　訴訟代理人　丙○○
右當事人間請求清償債務事件，於民國九十三年十月五日辯論終結，本院判決如左：
    主    文
被告應給付原告新台幣壹佰貳拾伍萬玖仟壹佰肆拾柒元，及自民國九十三年八月三十
日起至清償日止，按年息百分之八、三六計算之利息，並自民國九十三年十月一日起
至清償日止，逾期六個月以內者，按上開利率百分之十，逾期六個月以上者，按上開
利率百分之二十計算之違約金。
訴訟費用由被告負擔。
    事    實
甲、原告方面：
一、聲明：如主文所示。
二、陳述：
  (一)被告甲○○於民國八十八年十二月三十日邀同訴外人王陳信子為連帶保證人向原
    告借款新台幣（下同）一百四十五萬元，約定利息依原告牌告基本放款利率機動
    調整之，本金及利息自八十八年十二月三十日（第一次本金攤還日）起每一個月
    為一期，分二四○期平均攤還，到期日為一○八年十二月三十日，借款人如未能
    按月攤還本金或未能按月繳納利息時，借款視為全部到期，被告應一次清償完畢
    ，並按原訂利率計付利息，且逾期六個月以內者，按上開利率百分之十，逾期超
    過六個月以上者，按上開利率百分之二十計付違約金，詎被告自九十年九月三十
    日至九十年十二月三十日之利息均未繳納，已欠繳利息三期以上，依借據約定書
    第一條第一項第一款之約定，借款視為全部到期，被告應負清償全部借款之責，
    而利率已調整為年息百分之八、三六。
  (二)本件前向保證人王陳信子聲請核發支付命令（即鈞院九十一年度促字第二七二六
    七號），於九十一年八月十五日確定在案，於九十三年六月十日就被告部分另聲
    請鈞院發支付命令（即鈞院九十三年度促字第一六八五二號），惟被告於收到支
    付命令後聲明異議，且於九十三年七月二日與九十三年八月二日陸續清償部分本
    息至九十三年七月二十九日止，然被告早已喪失期限利益，原告自得請求被告一
    次清償所欠本金一百二十五萬九千一百四十七元，及自九十三年八月三十日起至
    清償日止，按年利率百分之八．三六計算之利息，並自同年十月一日起至清償日
    止，逾期六個月以內者，按上開利率百分之十，逾期六個月以上者，按上開利率
    百分之二十計算之違約金。
三、證據：提出借據、授信約定書、基本放款利率表、銀行客戶存提記錄單、催繳記
    錄表、繳息清冊、支付命令、確定證明書等影本為證。
乙、被告方面：
一、聲明：原告之訴駁回。
二、陳述：原告已聲請法院查封被告之房屋，且原告已有勝訴判決，無須再為本件訴
    訟，況被告於九十三年六月三十日已有繳款，是以匯款方式繳款，至今仍是繳息
    正常，故基於雙方約定，原告應無理由向被告請求一次全部清償。
三、證據：提出新竹國際商業銀行自動付款機交易明細表一紙為證。
    理    由
一、原告於訴訟中減縮聲明為被告應給付原告一百二十五萬九千一百四十七元，及自
    九十三年八月三十日起至清償日止，按週年利率百分之八、三六計算之利息及自
    同年十月一日起至清償日止之違約金，核係減縮應受判決事項之聲明，符合民事
    訴訟法第二百五十五條第一項第三款之規定，應予准許。
二、本件原告主張被告向伊借款及欠繳二期以上之利息等事實，已據其提出借據、授
    信約定書、基本放款利率表、銀行客戶存提記錄單、催繳記錄表、繳息清冊等為
    證，核屬相符，堪信為真。被告雖稱並未欠繳二個月以上之利息，且在九十三年
    六月三十日有繳款云云。惟被告於九十年九月三十日至同年十二月三十日間未依
    約繳納本息等情，有前開繳息清冊等可參，且原告已向連帶保證人陳王信子聲請
    核發支付命令並已確定，被告對此均不爭執，而被告提出之新竹國際商業銀行自
    動付款機交易明細表所記載之「入款帳號／繳款類別」為0000000000
    000000，與被告本件借款之帳號（即000000000000），顯有
    不同；況被告違約是在九十年九月三十日至同年十二月三十日，縱被告事後有繳
    納利息，仍無解於約定書第一條第一項第一款所約定，本件借款已視為全部到期
    ，應一次全部清償之責，是被告所辯，仍非有據。
三、從而，原告依消費借貸契約之法律關係，請求被告返還借款一百二十五萬九千一
    百四十七元，及如主文第一項所示之利息、違約金，為有理由，應予准許。
四、結論：本件原告之訴為有理由，依民事訴訟法第七十八條，判決如主文。
中　　　華　　　民　　　國　　九十三　　年　　　十　　　月　　　十九  　日
                                    臺灣桃園地方法院民事第三庭
                                                    法      官  潘進柳
右為正本係照原本作成
如對本判決上訴，須於判決送達後廿日內向本院提出上訴狀
中　　　華　　　民　　　國　　九十三　　年　　　十　　　月　　　十九　　日
                                                    法院書記官  卓清和
